---
title: "前処理のための前処理"
subtitle: "シリーズ前処理2015"
author: "@u_ribo"
date: "Tokyo.R#45 January 17, 2015"
header-includes:
# define color
    - \definecolor{Black1}{RGB}{43,40,40}
    - \definecolor{Blue1}{RGB}{48, 122, 190}
    - \definecolor{Blue2}{RGB}{99, 151, 205}
    - \definecolor{Orange1}{HTML}{F5996F}
    - \definecolor{White1}{RGB}{255,255,243}
    - \definecolor{Grey1}{RGB}{164, 173, 185}
    - \definecolor{Grey2}{RGB}{244, 244, 244}
# using pkg
    - \usepackage{zxjatype}
    - \setjamainfont{Hiragino Kaku Gothic Pro}
    - \setbeamertemplate{navigation symbols}{}
    - \setbeamertemplate{itemize item}{\textcolor{Blue2}{\faOk}}
    - \setbeamertemplate{itemize subitem}{\textcolor{Black1}{\faThumbsDown}}
    - \hypersetup{colorlinks = true, linkcolor = blue, citecolor = red, urlcolor = Black1}
    - \usepackage{fontspec}
    - \usepackage{fontawesome} # require installed FontAwesome
    - \usepackage{scrextend}
    - \changefontsizes{17pt}
    - \usepackage{nruby}
    - \usepackage{ulem}
    - \usepackage{soul}
    - \setulcolor{magenta}
    - \setstcolor{Black1}
    - \sethlcolor{Grey2}
# set font
    - \setbeamerfont{title}{size = \fontsize{38}{10}}
    - \setbeamercolor{title}{fg = Blue1}
    - \setbeamerfont{subtitle}{size = \Large}
    - \setbeamercolor{subtitle}{fg = Blue2}
    - \setbeamercolor{author}{fg = Black1}
    - \setbeamercolor{normal text}{fg = Black1}
    - \setbeamerfont{date}{series = \itshape}
    - \setbeamercolor{date}{fg = Grey1}
    - \setbeamercolor{frametitle}{fg = Blue1}
    - \setbeamerfont{frametitle}{size = \Large}
    - \setbeamerfont{footnote}{size = \tiny}
    - \setbeamercolor{enumerate item}{fg = Blue2}
output:
  beamer_presentation:
    fonttheme: "structurebold"
    keep_tex: true
    pandoc_args:
     ["--latex-engine=xelatex"]
mainfont: Helvetica Neue
monofont: Ricty
incremental: true
---

```{r global_options, child = "document_setting.Rmd"}
```

---

\center{
  \Huge{\textbf{\textcolor{magenta}{Tokyo.R} \\シリーズ前処理: \\おさらい}}
}

---

## \faFood 前処理

\center{
  \large{【広義】手元にある観測データを、\\意図する分析手法が適用できる形にまで\\もっていく方法}
}

> \scriptsize{\faLink http://www.slideshare.net/dichika/maeshori-missing}


## \faTime 解析時間のほとんどは前処理

```{r work_time_ratio, fig.width = 5, fig.height = 3, eval = FALSE}
data.frame(
  time = c("Manipulation", "Analysis"),
  effort    = c(80, 20)) %>%
  ggplot(., aes(x = "", y = effort, fill = time)) +
  geom_bar(width = 1, stat = "identity") +
  coord_polar("y", start = pi / 3) +
  theme(text = element_text(family = "Helvetica", size = 14))
```

\includegraphics{images/work_time_ratio-1.pdf}

\flushright{\scriptsize{\faBook Dasu and Johnson 2003.\\ Exploratory Data Mining and Data Cleaning. \textit{Wiley}}}

---

```{r, results = 'asis'}
rep("無駄", 80)
```

---

\center{
  \large{前処理に時間がかかる \\-> 最終的な出力結果の質が低下する}\\\vspace{0.6em}
  \fontsize{120}{10}{\faThumbsDown \faThumbsDown \faThumbsDown}
}

---

```{r, results = 'asis'}
rep("どうしてこうなった", 30)
```

---

\center{
  \large{\textcolor{magenta}{Tokyo.R} シリーズ前処理}\\
  \Huge{\textbf{今日のテーマ: \\\textcolor{Blue1}{前}処理のための\\\textcolor{magenta}{前}処理}}
}

## \large{もちべーしょん: 前処理の苦労を減らしたい}

内容...

* データ解析、前処理における\textbf{環境構築、心がけ}
* ぼくのがんがえたこうりつてきなまえしょり、\textbf{そのためにひつようなまえしょり}

\large{\faHandLeft 議論を通じて知識・理解を深めたい}

---

\center{
  \Huge{\textbf{\textit{\textcolor{magenta}{\#Tsurami}}}}
}

## \textit{\textcolor{magenta}{\#Tsurami}}

\center{
  \includegraphics{images/tsurami.png}
  
  \textit{\scriptsize{\faTwitter https://twitter.com/yamano357/status/552514988137783301}}
}

## \textit{\textcolor{magenta}{\#Tsurami}}

\center{
  \includegraphics{images/tsurami2.png}
  
  \textit{\scriptsize{\faTwitter https://twitter.com/gg$\_$hatano/status/551328451068588032}}
}

## \textit{\textcolor{magenta}{\#Tsurami}}

\center{
  Japan.R2014 \textcolor{magenta}{所\ruby{沢}{さわ}}さんの\href{http://www.slideshare.net/TokorosawaYoshio/japanr2014}{発表\faExternalLink}より...

  Remember \faQuoteLeft \textcolor{Blue2}{why are you using SJIS?} \faQuoteRight

  \includegraphics[scale = 0.5]{images/why_are_u_using_sjis.png}

  \textit{\scriptsize{\faGithub \href{https://github.com/hadley/dplyr/issues/339}{https://github.com/hadley/dplyr/issues/339}}}
}

## \faThumbsDown 前処理を行う際に生じる問題の原因

* Are you okay?
    * 邪智暴虐な俺々ファイルの存在
    * コメントのない奇怪なコード
    * 作業過程の再現性の欠如
    * とりあえず、的に書かれたコード
    
---

```{r, results = 'asis'}
rep("滅", 110)
```

## \faBullhorn Rを使った\textcolor{magenta}{前処理５原則}

1. 作業はRStudio内ですべて完結させる
2. \hl{.Rproj}を作成する
3. \hl{.Rmd}でファイルを保存する
4. Gitによるバージョン管理をおこなう
5. プロジェクトのガイドラインを策定する

## Rにおける統合開発環境: RStudio

```{r webshot_rstudio_com, eval = FALSE}
webshot("http://www.rstudio.com", "images/webshot_rstudio_com.png", vwidth = 400, cliprect = "viewport")
```

\begin{columns}[T]
  \begin{column}[T]{6cm}
    \begin{itemize}
      \item そろそろ ver.0.99
      \item Viewerの強化
      \item パッケージ名の補完
      \item \scriptsize{ref) \faLink http://goo.gl/inFdt5}
    \end{itemize}
  \end{column}
  \begin{column}[T]{4cm}
    \includegraphics[scale = 0.25]{images/webshot_rstudio_com.png}
  \end{column}
\end{columns}

\large{\faHandLeft これから説明する内容は\\すべてRStudio上で行える}

---

\center{
  \Huge{\faCoffee 話題閑話}
}

---

\center{
  \Huge{\textbf{絶許}}
  
  \includegraphics{images/gg_hatamu_tweet.png}
  
  \textit{\scriptsize{\faTwitter https://twitter.com/gg$\_$hatano/status/555923067675738113}}
}

## .Rproj

* フォルダ内にフォルダ名.Rprojというファイルが生成
* RStudioの設定などが記述される

### ご利益

* 面倒なフォルダ指定、\hl{setwd}からの開放
* パッケージ管理ツール Packratの利用
* Gitの運用

---

\includegraphics[scale = 0.8]{images/rstudio_panel.png}

---

## .Rmd: R + Markdown + \LaTeX

\center{
  \Huge{= \textcolor{magenta}{POWERFUL} \faRocket}
  
  \normalsize{このスライドも\hl{.Rmd}で書いている
  
  \faGithub \href{https://github.com/uribo/lab.note}{\hl{lab.note}}パッケージでどうぞ \footnote{ただしWindows、Linux、テメーらはダメだ（\textcolor{magenta}{未検証}）}
  
  \tiny{\hl{rmarkdown::draft("MyReport.Rmd",template="basic$\_$report",package="lab.note")}
  }}
}

## アウトプットｵｵｵｵｵｵｵｵ!!!!

ぼく「（モニターで確認して）よし、これでいいな」

ボス「図を印刷して見せて」

ぼく「（あああああああああ！！！！！！！！！）」

\flushright{\faHandLeft \LaTeX おじさんが誕生した \footnote{HTMLでの出力はモニター向け。PDFを印刷したいよね、と。\textit{Word? しらん}}}


## Git: 分散型バージョン管理システム

* 長い時間を経てプロジェクトは完成される
* 完成後も管理し続ける必要が生じる
* 同様の処理を、別プロジェクトで、自分以外の誰かが行う場合がある

\faHandLeft 記録として残すことが大事

## GitHubで広がるコミュニケーション

* パッケージを作って公開
* 今日からあなたも開発者
* 芝を生やしてもちべーしょんを高めよう！

\center{
  \includegraphics{images/contribution.png}
}

## README $\fallingdotseq$ 嫁

* リポジトリ（プロジェクト）の顔
* 迷った際はここを見れば解決できるように
    1. 作業のワークフローを書く
    2. ファイル名、関数名の規則
    3. プロットの色、サイズ

## \faMagic Tips

* とにかく日本語はNG
    * SJIS
* 犬 -> \hl{INU}にするなら辞書をひいて\hl{dog}に
    * ローマ字カナも良くない
* Excelは入力・閲覧用 -> \hl{dplyr}パッケージで
    * 単位変換、新たな列の作成は闇
* ハイフン、アンダーバーをどう扱うか
    * スペースの落とし穴 (\LaTeX)

---

\center{
  \Huge{「いろいろと\textcolor{Blue2}{面倒}だ」}  
}

---

\center{    
  \LARGE{「でも、あなたのちっぽけな\\\textbf{\textcolor{magenta}{頭では忘れてしまう}}\\でしょう（煽り）」}\
    
  \footnotesize{「ぐぬぬ」}
}

---

\center{
  \Huge{\textbf{\textcolor{magenta}{\faUser 自分のため、\\\faGroup 仲間のため、\\\faGlobe 誰かのため}}}
}

\flushright{\textit{Let's go! \faRocket}}


## @dichika進捗どうですか\faEyeOpen

\center{
  \includegraphics[angle = -3]{images/at_dichika.png}
  
  \textit{\scriptsize{\faLink http://www.slideshare.net/dichika/maeshori-missing}}
}

## \Large{みんなで \textit{\textcolor{magenta}{\#Tsurami}} を供養しよう}

```{r github_uribo_data_treatment, eval = FALSE}
webshot("https://github.com/uribo/data_treatment", "images/github_uribo_data_treatment.png", vwidth = 1200, cliprect = "viewport")
```

\center{
  \includegraphics[scale = 0.25]{images/github_uribo_data_treatment.png}
  
  \textit{\scriptsize{\faGithub https://github.com/uribo/data$\_$treatment}}
}

## \small{Sessioninfo: `r R.Version()$version.string`}

```{r results = 'asis', eval = TRUE}
sessionInfo() %$% otherPkgs %>% names
```

\flushright{\textit{\textcolor{magenta}{Questions?}} \faComments}